# 请教陈版主，法定盈余公积超过注册资本 50% 部分，可以冲回吗？

提问人：yzyrxj 时间：2019-05-18 17:30:19
请教陈版主，法定盈余公积超过注册资本 50% 部分，可以冲回吗？

回答人：chenyiwei
不可以。虽然《公司法》规定 “公司法定公积金累计额为公司注册资本的百分之五十以上的，可以不再提取”，但如果公司在此时选择了继续提取，则继续提取的部分继续作为法定盈余公积，不能冲回。